【裁判字號】    89,交聲,592
【裁判日期】    900306
【裁判案由】    違反道路交通管理處罰條例聲明異議
【裁判全文】
臺灣臺北地方法院交通事件裁定                八十九年度交聲字第五九二號
    異議人即
    受處分人  甲○○
右列受處分人因違反道路交通管理處罰條例案件，對於台北市交通事件裁決所中華民
國八十九年十月十二日所為之處分（原處分案號：北市裁三字第駕裁二二－ＡＳ00
00000號），聲明異議，本院裁定如左：
    主      文
異議駁回。
    理      由
一、按行人穿越道不得臨時停車，道路交通安全規則第一百十一條第一款定有明文，
    又汽車駕駛人（包括機器腳踏車）在行人穿越道臨時停車者，處新台幣（下同）
    三百元以上六百元以下罰鍰，為道路交通管理處罰條例第三條第八款、第五十五
    條第一款定有明文。是故在道路上以標線劃設，供行人穿越道路之地方，為禁止
    臨時停車之處所，違反之，主管機關可依上開之規定，處罰汽車駕駛人（包括機
    器腳踏車）三百元以上六百元以下罰鍰。
二、本件受處分人即異議人甲○○於民國八十九年七月十九日下午一時三十二分許，
    騎乘車號ＪＯＹ－０八三號重型機車，在台北市○○路○段未設有機慢車左轉待
    轉區線之禁止臨時停車之行人穿越道上臨時停車，為台北市政府警察局文山第二
    分局員警當場以拍照之方式存證，並以受處分人有違反道路交通管理處罰條例第
    五十五條第一款在行人穿越道上臨時停車之行為逕行舉發。嗣受處分人於舉發通
    知單上所載應到案日期前向原處分機關提出申訴，經原處分機關函請舉發機關調
    查結果，仍認處分人確有上開違規臨時停車之行為，依道路交通管理處罰條例第
    五十五條第一款之規定裁處三百元罰鍰。（原處分贅引道路交通管理處罰條例第
    五十五條「第一項」第一款，應更正）
三、受處分人聲明異議意旨固不否認有於右開時地臨時停車之事實，惟辯稱：因該路
    段未設機車待轉區，設置不當，故伊欲待轉而未注意到機車停於斑馬線前方云云
    ，然查：右開違規事實，有違規照片一紙在卷為憑，且按道路交通標誌標線設置
    規則第一百九十一條第一項、第二項規定，機慢車左轉待轉區線，用以指示機器
    腳踏車或慢車駕駛人分段行駛，此標線線型為白色長方形，線寬十五公分，劃設
    於停止線前方，設有枕木紋行人穿越道者，劃設於枕木紋行人穿越道前方，依卷
    附違規照片觀之，枕木紋前方並無白色長方形機慢車左轉待轉區線，受處分人為
    一領得駕駛執照之人士，衡情對於機慢車左轉待轉區線之設置應知之甚稔，該路
    段既無設置，自應於停止線後臨時停車，尚難因無機慢車左轉待轉區線之設置即
    可臨時停車於枕木紋行人穿越道上，且一般騎乘機車者騎乘機車時，對於路況、
    燈光號誌、臨時停車之處所等騎車現況，應有所知悉，受處分人不可能未注意到
    在行人穿越道上臨時停車，況該路段是否未設置機慢車左轉待轉區線，此乃交通
    標線設置妥適與否之問題，與受處分人是否有違規行為無涉，受處分人以前情詞
    置辯，尚難認為可採。本件事證明確，受處分人之違規行為堪以認定。
四、綜上所述，受處分人確有在右開時地在行人穿越道上臨時停車。從而，原處分機
    關依右開道路交通管理處罰條例第五十五條第一款規定從輕裁處受處分人罰鍰三
    百元，核無違誤，本件受處分人之異議為無理由，自應將其異議駁回。
據上論斷，應依道路交通案件處理辦法第十九條，裁定如主文。
中      華      民      國    九十      年      三      月      六      日
                                      臺灣臺北地方法院交通法庭
                                          法  官  李  麗  玲
右正本證明與原本無異。
如不服本裁定，應於裁定送達後五日內向本院提出抗告狀。
                                          書記官  江  虹  儀
中      華      民      國    九 十     年     三       月      七     日


司法院資訊處製作；財團法人民間司法改革基金會備份。
